【裁判字號】    89,交聲,558
【裁判日期】    891218
【裁判案由】    交管條例聲異
【裁判全文】
臺灣板橋地方法院交通事件裁定                    八十九年度交聲字第五五八號
    原處分機關  交通部公路局臺北區監理所
    異  議  人
    即受處分人  建盟大有限公司
    代  表  人  連建盟
右列受處分人因違反道路交通管理處罰條例案件，對於交通部公路局臺北區監理所八
十九年十月二十六日北監五字第裁40-C00000000號裁決書所為之處分（原舉發案號：
臺北縣警察局八十九年八月十九日北縣警交字第 C00000000號）聲明異議，本院裁定
如左：
    主  文
異議駁回。
    理  由
一、按汽車裝載貨物超過核定之總重量，處汽車所有人新臺幣（下同）三千元以上九
    千元以下罰鍰，並記汽車違規紀錄一次，道路交通管理處罰條例第二十九條第一
    項第一款、第二項分別定有明文。又執行交通勤務警察或依法令執行交通稽查任
    務人員發現汽車裝載可依體計算重量，或定量包裝之物器顯然超載者，得不經地
    磅測量，依照定式標準核算其超過規定之重量，依法舉發之，此觀之違反道路交
    通管理事件統一裁罰標準及處理細則第二十五條第一項規定甚明。
二、本件受處分人即異議人建盟大有限公司所有之 S5－860號混凝土貨車，於民國八
    十九年八月十九日下午二時五十六分許，行經臺北縣林口鄉○○○路，載運混凝
    土，核重二十一噸，實重二十六噸，超載五噸違規，為臺北縣警察局新莊分局文
    化派出所執勤警員黃一志當場查獲掣單舉發等事實，有臺北縣警察局八十九年八
    月十九日北縣警交字第 C00000000號舉發違反道路交通管理事件通知單、交通部
    公路局臺北區監理所八十九年十月二十六日北監五字第裁40-C00000000號裁決書
    各一紙附卷可按。雖異議人辯稱：該車應可裝載六立方米即二十七噸，並未超載
    云云。但查：為兼顧道路交通安全、路面承載及混凝土運輸之需求，混凝土攪拌
    車之容許裝載分兩階段實施，其為前單軸後雙軸及前雙軸後單軸式大型混凝攪拌
    車者，「容許裝載容積」固以（１）八十一年十二月三十一日前以裝載七立方公
    尺為上限（２）自八十二年一月一日起以裝載六立方公尺為上限。取締時如駕駛
    人能提供送貨單，則以該送貨單所填之混凝土體積數量認定之。惟上開標準係適
    用於八十一年十二月三十一日以前所登檢領照之車輛為限，故自八十二年一月一
    日起新登檢領照之攪拌車，均以核定之車輛總重作業取締標準執行，有交通部八
    十一年三月二十日交路（81）字第０一０三七六號函所附交通部路政司八十一年
    三月十七日召集會議研商「混凝土攪拌車裝載有關審查會議紀錄」、交通部八十
    四年四月十九日交路字第一八五四四號函各一紙附卷可按。本件異議人所屬前開
     S5－860號混凝土攪拌車核定車輛總重為二十一噸乙節，為異議人所是認（見八
    十九年八月二十五日向原處分機關之申訴書），依該車為警舉發時駕駛人林炎豐
    所提之同日（十九日）預拌混凝土送貨簽收單所載，總重為二十六點三三五噸、
    空重十二點三噸、淨重十四點零三五噸，實已超過該車核定車輛總重二十一噸，
    而超載五點三三五噸，有送貨單及舉發單在卷可稽，又上述 S5－860號混凝土攪
    拌車，係於八十一年十二月三十一日以後之八十二年十月九日登檢領照（原車號
    為 QT－313號，嗣經繳銷重領），有領牌歷史查詢表一紙附卷可稽，自無上開六
    立方公尺（按六立方公尺，經換算結果：六【容許裝載容積】乘以二點三【比重
    】加十二點三噸【空重】等於二十六點一噸）規定之適用，而應適用核定之車輛
    總重即二十一噸為取締之標準，是異議人上揭所辯，顯有誤會，委難憑採，其於
    前揭時地違規超載之事實，已堪認定。至異議人所提新竹監理所函為免罰之依據
    ，惟該函未載明何車、何時登檢領照，個案容有不同，自不得比附援引，附此敘
    明。
三、綜上所述，原處分機關據引首揭規定，裁處罰鍰新臺幣三千元，並記汽車違規紀
    錄一次，於法核無不當，本件異議為無理由，應予駁回。
據上論斷，應依道路交通案件處理辦法第十九條，裁定如主文。
中      華      民      國      八十九    年      十二    月    十八    日
                                  臺灣板橋地方法院交通法庭
                                      法  官    彭  松  江
右正本證明與原本無異
如不服本裁定應於送達後五日內向本院提出抗告狀
                                      書記官    林  秀  惠
中      華      民      國      八十九    年      十二    月    十八    日


司法院資訊處製作；財團法人民間司法改革基金會備份。
